# 内控审计报告对财务报表审计报告的影响？

提问人：冰人 时间：2022-03-24 15:59:27
请教一下，上市公司审计过程中，如果被审计单位下属的子公司内控存在重大缺陷（该子公司需单独出具内控审计报告）而出具了非标的内控审计报告，那上市公司的内控审计报告是否有影响，是否也会是内控非标审计意见？如果上市公司内控出具了非标审计意见，则财务报表审计报告是否必须也是非标意见呢？
这之间的影响还需请教一下。

回答人：chenyiwei
1 、如果该子公司是重要子公司，则其内控重大缺陷对上市公司合并报表层面的内控有效性也会产生影响，从而对内控审计意见类型产生影响。
2 、不一定，也可能存在内控审计是否定意见但财务报表审计是标准意见的情况。因为内控缺陷只是表明存在更大的错报可能性，意味着财务报表审计中全部或部分内控不能依赖，但并不代表财务报表中必然存在错报。